臺灣高等法院臺中分院刑事判決　　　　94年度上訴字第2147號
上　訴　人
即　被　告　甲○○
　　　　　　　　　　國民
上列上訴人因違反毒品危害防制條例案件，不服臺灣苗栗地方法
院中華民國94年8月25日第一審依簡式審判程序判決（民國94年
度訴字第292號。起訴案號：臺灣苗栗地方法院檢察署94年度毒
偵字第770號），提起上訴，本院判決如下：
    主  文
上訴駁回。
    事  實
（一）甲○○前於民國（下同）93年間，因施用毒品案件，經台
      灣台中地方法院裁定送觀察、勒戒後，認無繼續施用毒品
      之傾向，於93年6月30日執行完畢釋放，並經臺灣臺中地
      方法院檢察署檢察官於93年8月6日以93年度毒偵字第1918
      號為不起訴處分確定。
（二）詎甲○○仍不知悔改，復於五年內另基於施用第1級毒品
      之概括犯意，自94年2月中旬某時起，至同年5月20日中午
      12 時許止，在苗栗縣卓蘭鎮及台中縣東勢鎮等地，以將
      海洛因摻入香菸內點燃抽吸之方式，連續施用第一級毒品
      海洛因多次。另基於施用第2級毒品安非他命之概括犯意
      ，自93年12月下旬某日起，至94年5月19日止，於卓蘭友
      人家裡等處，以將安非他命置於友人所提供之玻璃吸食器
      中，以火燒烤產生煙霧而吸食之方式，連續施用第二級毒
      品安非他命多次。
（三）嗣於94年5 月20日16時40分許，為警至苗栗縣卓蘭鎮上新
      里3 鄰上新38之6 號甲○○住處執行搜索時，於甲○○身
      上扣得其所施用之第1級毒品海洛因1小包（淨重0.19公克
      ，空包裝重0.23公克；原審判決記載含袋重0. 4公克），
      經甲○○同意採集其尿液送驗，結果呈鴉片代謝物嗎啡及
      甲基安非他命陽性反應，始查悉上情。
（四）案經苗栗縣警察局大湖分局報請臺灣苗栗地方法院檢察署
      檢察官偵查起訴。
　　理　由
一、上揭事實，業據上訴人即被告甲○○（以下稱被告）於原審
    法院審理中坦承不諱。並有苗栗縣警察局大湖分局偵辦違反
    毒品危害防制條例案件嫌疑人尿液檢體編號記簿對照表、中
    山醫學大學附設醫院藥物濫用檢測中心2005年6月2日尿液檢
    驗鴉片代謝物嗎啡及安非他命類藥物，均呈陽性反應之報告
    書各1份附卷可憑（見94年度毒偵字第770號卷第44、45頁）
    。且經法務部調查局94年8月22日調科字第990001278號含有
    第一級第6項毒品海洛因成分一小包（淨重0.19公克，空包
    裝重0.23公克；原審判決記載含袋重0.4公克）扣案可證。
    足見被告上開自白，核與事實相符。本案事證明確，被告上
    開犯行，洵堪認定。
二、被告前於民國93年間，曾因施用毒品案件，經依台灣台中地
    方法院裁定送觀察、勒戒後，認無繼續施用毒品之傾向，於
    93年6月30日經釋放出所，並於93年8月6日經臺灣臺中地方
    法院檢察署檢察官以93年度毒偵字第1918號為不起訴處分確
    定。此有臺灣高等法院被告全國前案紀錄表在卷可按。五年
    內再犯本件施用毒品行為，應依法予論科。核被告所為，分
    別犯毒品危害防制條例第10條第1項之施用第一級毒品罪及
    同條第2項之施用第二級毒品罪。其先後持有海洛因及安非
    他命之低度行為，皆分別為其施用海洛因及安非他命之高度
    行為所吸收，均不另論罪。被告先後多次施用海洛因及安非
    他命之犯行，均時間緊接，犯罪構成要件相同，顯均係基於
    概括犯意為之，均應依連續犯之規定，分別論以一罪。查被
    告有如犯罪事實欄所示施用第2級毒品安非他命之犯罪事實
    ，檢察官起訴意旨雖僅記載被告於94年5月20日16時40分許
    前4日內某時，施用安非他命1次之犯行，至被告其餘犯罪事
    實雖未提及，惟此部分業經公訴檢察官於原審法院審理時予
    以補充，且經被告於審理時自白承認，是被告就此部分，既
    與起訴部分有連續犯之裁判上一罪關係，基於審判不可分原
    則，應為檢察官起訴效力所及，原審法院及本院自得併予審
    判。被告所犯上開二罪間，犯意各別，構成要件不同，應分
    論併罰。審酌被告前曾因施用毒品案件，送觀察、勒戒後，
    經檢察官不起訴處分，及其施用上開毒品係戕害自身健康暨
    施用期間，事後於原審法院審理中業已坦承犯行等一切情狀
    ，適用刑事訴訟法第273條之1第1項，第299條第1項前段，
    第310條之2，第454條第1項，毒品危害防制條例第10條第1
    項、第2項，第18條第1項前段，刑法第11條前段，第56條，
    第51條第5款之規定，判決被告連續施用第一級毒品罪，量
    處有期徒刑拾月。扣案之第一級毒品海洛因壹包（淨重零點
    壹玖公克，空包裝重零點零公克），沒收銷燬之。又連續
    施用第二級毒品罪，量處有期徒刑肆月。主刑部分定應執行
    有期徒刑壹年壹月。經核原審法院認事用法，均無不合，量
    刑亦屬適當。
三、被告上訴意旨略稱：被告沒有兄弟姐妹，要扶養父母及孩子
    ，請從輕判決量刑等語，經核為無理由，應予駁回。
四、據上論結：應依刑事訴訟法第368條，判決如主文。
本案經檢察官乙○○到庭執行職務。
中　　華　　民　　國　　94　　年　　12　　月　　8 　　日
                刑事第二庭　審判長法　官　方　艤　駐
                                  法　官　胡　森　田
                                  法　官　蕭　錦　鍾
上列正本證明與原本無異。
施用第一級毒品部分得上訴。
施用第二級毒品部分不得上訴。
如不服本判決應於收受送達後十日內向本院提出上訴書狀，其未
敘述上訴之理由者並得於提起上訴後十日內向本院補提理由書（
均須按他造當事人之人數附繕本）。
                                  書記官　江　玉　萍
中　　華　　民　　國　　94　　年　　12　　月　　9 　　日
附錄本判決論罪科刑法條
毒品危害防制條例第10條
施用第一級毒品者，處 6 月以上 5 年以下有期徒刑。
施用第二級毒品者，處 3 年以下有期徒刑。
　　　　　　　　　　　　　　　　　　　　　　　　　　　Ｆ
